臺灣嘉義地方法院刑事判決　　　　　　 94年度簡上字第204號
上　訴　人　臺灣嘉義地方法院檢察署檢察官
上　訴　人
即　被　告　甲○○○
上列上訴人因被告過失傷害案件，不服本院嘉義簡易庭中華民國
九十四年八月十二日第一審簡易判決（九十四年度嘉簡字第九九
五號，聲請簡易判決處刑書案號：臺灣嘉義地方法院檢察署九十
四年度偵字第三○九六號）提起上訴，本院管轄之第二審合議庭
判決如下：
    主  文
上訴駁回。
    事  實
一、甲○○○於嘉義縣太保市舊埤里新埤七號之一一九自宅外，
　　飼養黑色土狗一隻，本應注意其所飼養之土狗尚具獸性，可
  　能因欠缺適當之管束而咬傷路人，並應採取適當之管束措施
  　，竟疏於注意及此，而未管束，致該土狗於民國九十四年二
    月二十六日下午二時許，咬傷站立於嘉義縣太保市舊埤里新
    埤七號之一一七前之丁○○，致丁○○受有頭部外傷、臉部
    撕裂傷長約三公分之傷害。
二、案經丁○○之父戊○○訴由嘉義縣警察局水上分局報告臺灣
    嘉義地方法院檢察署檢察官偵查起訴。
    理  由
一、訊據被告甲○○○雖對於上揭地點飼養如警卷第一五、一六
    頁所示黑色土狗一隻，被害人丁○○於上開時地受有頭部外
    傷、臉部撕裂傷長約三公分之傷害之事實供承不諱，惟矢口
    否認被害人所受傷害為其所飼養之黑色土狗所咬傷，辯稱：
    未看見其所飼養之黑色土狗咬傷被害人，被害人可能係遭附
    近流浪狗咬傷云云。經查：
  (一)上揭事實，業據告訴人戊○○於警詢指訴證述甚詳（見警卷
    第一、二頁），並於本院以證人身分具結證述上情屬實（見
    本院簡上卷第五三至六○頁），復據證人即在場目擊者乙○○、丙○○於偵查（見偵查卷第一五、一六頁）及本院（見
    本院簡上卷第六一至六七頁）證述綦詳，證人雖均為被害人
    之親屬，惟其於偵查及本院審理時，經隔離訊問結果，其就
    被害人受傷之經過所為證言大致相同，且均指認係警卷第一
    五、一六頁之黑色土狗咬傷被害人，證人戊○○、乙○○、
    丙○○於本院審理時就被告於案發後被告出現時間及證人、
    被害人於案發時所站位置，所為證述雖略有出入，惟案發迄
    本院審理時，已有相當時日，且案發當時事出突然，證人就
    案發經過之細節記憶不清，亦無悖於常情，而被害人丁○○
    受有頭部外傷、臉部撕裂傷長約三公分之傷害，亦有華濟醫
    院出具之診斷證明書附卷可稽（見警卷第八頁），足認被害
    人所受傷勢確因被告飼養之黑色土狗咬傷所致，被告辯稱被
    害人可能係遭附近流浪狗咬傷云云，顯不足採。
  (二)按飼主應防止其所飼養動物無故侵害他人之生命、身體、自
    由、財產或安寧；寵物出入公共場所或公眾得出入之場所，
    應由七歲以上之人伴同，並採取適當防護措施，動物保護法
    第七條及第二十條第一項分別定有明文。查被告於警訊、偵
    查及本院均坦承告訴人戊○○及證人乙○○、丙○○所指咬
    傷被害人丁○○如警卷第一五、一六頁所示之黑色土狗為其
    所飼養，其係該土狗之飼主，自無疑問，則被告置其所飼養
    之土狗於公共場所，卻未伴同及採取適當防護措施，致被害
    人受有傷害，其過失甚為明確。
  (三)綜上所述，本件事證明確，被告所辯無非事後卸責之詞，其
    犯行堪以認定。
二、核被告所為，係犯刑法第二百八十四條第一項前段之過失傷
    害罪。原審依刑事訴訟法第四百四十九條第一項前段、第四
    百五十四條第二項，刑法第二百八十四條第一項前段、第四
    十一條第一項前段，罰金罰鍰提高標準條例第一條前段、第
    二條之規定，逕以簡易判決判處拘役四十日，如易科罰金以
    三百元折算一日，經核其認事用法及量刑均屬妥適，公訴人
    循告訴人請求認被告犯後態度不佳，且遲未賠償損害，原審
    量刑過輕，被告上訴，否認犯罪，均無理由，應予駁回。
據上論斷，應依刑事訴訟法第四百五十五條之一第一項、第三項
、第三百六十八條，判決如主文。
本案經檢察官吳咨泓到庭執行職務。
中　　華　　民　　國　九十四　年　 十二 　月　 三十 　日
                  刑事第四庭    審判長法  官  林世芬
                                      法  官  曾宏揚
                                      法  官  鄭雅文
以上正本證明與原本無異
本判決不得上訴
中　　華　　民　　國　九十四　年 　十二 　月　 三十 　日
                        　          　書記官　鄭翔元
附錄論罪科刑法條：
刑法第二百七十七條第一項
傷害人之身體或健康者，處 3 年以下有期徒刑、拘役或 1 千元
以下罰金。
